臺灣臺南地方法院交通事件裁定　　　　100年度交聲字第297號
原處分機關　交通部公路總局嘉義區監理所臺南監理站
異　議　人
即受處分人　林永昌
上列受處分人因違反道路交通管理處罰條例案件，對於交通部公
路總局嘉義區監理所臺南監理站民國100年3月31日所為之裁決處
分（處分案號：嘉監南字第裁74-M00000000號）聲明異議，本院
裁定如下：
      主  文
原處分關於罰鍰新臺幣肆萬伍仟元部分撤銷。
上開撤銷部分，林永昌不罰。
      理  由
一、原處分機關略以：異議人林永昌於民國98年10月30日21時53
    分許，駕駛車號CC8-031號重型機車上路，行經臺南市○○
    區○○路一段與該路766巷口處時，經臺南縣警察局交通警
    察隊南區分隊（下稱舉發機關）警員攔停並施以酒測，測得
    異議人呼氣酒精濃度為0.73mg/L，顯已超過規定標準值0.25
    mg/L為由而予以製單舉發。嗣經原處分機關即交通部公路總
    局嘉義區監理所臺南監理站以其違規事證明確，依道路交通
    管理處罰條例第35條第1項第1款（原處分漏載第24條第1項
    第2款）及違反道路交通管理事件統一裁罰基準表之規定，
    裁處罰鍰新臺幣（下同）45,000元，吊扣駕駛執照12個月，
    並應參加道路交通安全講習等語。
二、聲明異議意旨略以：異議人確有上開酒後駕車之違規行為，
    惟本件因涉公共危險罪而已由臺灣臺南地方法院檢察署檢察
    官處以緩起訴處分，命異議人向臺南觀護志工協進會支付緩
    起訴處分金40,000元，異議人僅支付18,000元，因又另犯違
    背安全駕駛案件，經臺灣臺南地方法院檢察署檢察官撤銷緩
    起訴而另聲請簡易判決處刑，嗣經鈞院以刑事簡易判決判處
    罰金60,000元確定，並已經執行完畢，原處分機關就同一行
    為再對異議人裁處罰鍰，顯悖於一事不二罰原則，爰聲明異
    議，請求撤銷原處分中罰鍰之處分等語。
三、按汽車駕駛人飲用酒類或其他類似物後其吐氣所含酒精濃度
    超過每公升0.25毫克或血液中酒精濃度超過百分之0.05以上
    者，不得駕車，道路交通安全規則第114條第2款定有明文。
    次按汽車駕駛人，駕駛汽車經測試檢定有酒精濃度超過規定
    標準者，處15,000元以上60,000元以下罰鍰，並當場移置保
    管其車輛及吊扣其駕駛執照1年；前項汽車駕駛人，經裁判
    確定處以罰金低於本條例第92條第3項所訂最低罰鍰基準規
    定者，應依本條例裁決繳納不足最低罰鍰之部分，道路交通
    管理處罰條例第35條第1項第1款、第8項定有明文。復按95
    年2月5日生效之行政罰法第26條第1項規定，一行為同時觸
    犯刑事法律及違反行政法上義務規定者，依刑事法律處罰之
    。但其行為應處以其他種類行政罰或得沒入之物而未經法院
    宣告沒收者，亦得裁處之。究其立法目的，無非以一行為同
    時觸犯刑事法律及違反行政法上義務規定時，由於刑罰與行
    政罰同屬對不法行為之制裁，而刑罰之懲罰作用較強，故依
    刑事法律處罰，即足資警惕時，實無一事二罰再處行政罰之
    必要，且刑事法律處罰，由法院依法定程式為之，較符合正
    當法律秩序，應予優先適用，但罰鍰以外之沒入或其他種類
    行政罰，因兼具維護公共秩序之作用，為達行政目的，行政
    機關仍得併予裁處。
四、經查：
  (一)舉發機關以異議人於上開時、地酒後駕車，經施以酒測測得
    呼氣酒精濃度高達0.73mg/L，因超過規定標準值0.25mg/L而
    予以製單舉發，嗣經原處分機關裁處如前述之裁罰等情，有
    酒精濃度測試單、原處分機關100年3月31日嘉監南字第裁74
    -M00000000號裁決書及舉發機關98年10月30日南縣警交字第
    M00000000號舉發通知單各1份在卷可稽，又異議人對其酒後
    駕車一情並不爭執，是本件違規事實堪以認定。又查異議人
    本件酒後駕車行為所涉之公共危險刑事案件，經臺灣臺南地
    方法院檢察署檢察官認其所為係犯刑法第185條之3之公共危
    險罪，經惟參酌刑法第57條所列事項及公共利益維護，認處
    以緩起訴較為適當，而依刑事訴訟法第253條之2第1項第4款
    之規定，以98年度偵字第16081號緩起訴處分書命異議人向
    指定機構即臺南觀護志工協進會支付45,000元緩起訴處分金
    ，且緩起訴期間自98年12月23日起至99年12月22日止；惟異
    議人因另犯公共危險案件，經該署檢察官撤銷該緩起訴處分
    ，並以99年度撤緩偵字第145號聲請簡易判決處刑書向本院
    聲請簡易判決處刑，本院以99年度交簡字第1680號刑事簡易
    判決判處異議人罰金60,000元，如易服勞役，以1,000 元折
    算1日確定，並於99年10月25日執行完畢等情，業經本院調
    取99年度罰執再字第190號執行卷宗、99年度刑護勞字第
    1623號觀護卷宗及臺灣高等法院被告前案紀錄表核閱無訛。
    承上說明，異議人本件酒醉駕車刑事案件部分既遭判處罰金
    60,000元確定，依道路交通管理處罰條例第35條第8款之規
    定，該罰金金額已達最低罰鍰基準45,000元，自無再處以行
    政罰罰鍰之必要，原處分機關仍就該酒後駕車行為裁處異議
    人罰鍰45,000元之部分，實於法未洽，應予撤銷。
  (二)綜上所述，原處分機關對異議人所為之45,000元部分之行政
    裁罰，即有未洽，應由本院撤銷之並為異議人不罰之諭知，
    以資適法。另原處分對異議人為吊扣駕駛執照12個月，並施
    以道安講習之處分部分，核無不當，且此部分異議人並未聲
    明異議，本院不予審究，附此敘明。
五、據上論斷，應依道路交通管理處罰條例第87條第2項、道路
    交通事件處理辦法第19條前段，裁定如主文。
中    華    民    國   100    年    7     月    18    日
                        交通法庭  法  官  黃聖涵
以上正本證明與原本無異。
如不服本裁定，應於收受送達後5日內向本院提出抗告狀。（應
附繕本）
                                  書記官  吳揆滿
中    華    民    國   100    年    7     月    18    日